臺灣臺北地方法院民事裁定  
111年度消債補字第381號
聲  請  人  
即  債務人  賴宇文（原名:劉宇文）

上列聲請人聲請消費者債務清理之更生事件，本院裁定如下：
    主  文
聲請人應於本裁定送達後五日內，補繳聲請費新臺幣壹仟元，並
應於本裁定送達後二十日內，補正附表所示事項，逾期則駁回更
生之聲請。
    理  由
一、按聲請更生或清算不合程式或不備其他要件者，法院應以裁
    定駁回之，但其情形可以補正者，法院應定期間先命補正，
    消費者債務清理條例（下稱消債條例）第8條定有明文。次
    按聲請更生或清算，徵收聲請費新臺幣（下同）1,000元；
    債務人於法院調解不成立之日起20日內，聲請更生或清算者
    ，以其調解之聲請，視為更生或清算之聲請，不另徵收聲請
    費，消債條例第6條、第153條之1第2項定有明文。
二、經查，聲請人向臺北市文山區調解委員會聲請消費者債務清
    理前置調解，並於民國108年12月3日調解不成立，有臺北市
    ○○區○○○○○000○○○○○0000號調解不成立證明書在卷可稽（見
    本院卷第45頁），又聲請人遲至111年10月13日始具狀向本
    院聲請更生，亦有更生聲請狀及本院收狀戳章在卷足憑（見
    本院卷第23頁），是自調解不成立之日起至具狀聲請更生之
    日止已逾20日，不符上開規定，應另徵收聲請費1,000元。
    另聲請人有如附表所示證據資料未完備，爰定期命補正，如
    逾期未補正，則駁回其聲請。
中　　華　　民　　國　　111 　年　　10　　月　　18　　日
                  民事第二庭    法　官　賴秋萍 
如不服本裁定應於送達後10日內向本院提出抗告狀，並繳納抗告
費新臺幣1,000元。
中　　華　　民　　國　　111 　年　　10　　月　　18　　日
                                書記官  顏莉妹
附表：
一、應提出聲請人最新之「全戶」戶籍謄本（記事欄勿省略）；
    「最新且完整」之勞工保險被保險人投保資料表、全民健康
    保險被保險人投保資料、中華民國人壽保險商業公會保險業
    通報作業資訊系統資料查詢結果表、臺灣證券交易所、財團
    法人中華民國證券櫃檯買賣中心開戶資料。
二、應提出得釋明現住所地為臺北市○○區○○路0段000號8樓之相
    關證明文件（如房屋租賃契約書、水電瓦斯費繳費單等）。
    並說明下列事項：
　㈠聲請人現與何人同住？請提出同住者之真實姓名。
　㈡該址房屋之所有權人為何？聲請人與房屋所有權人關係為何
    ？
　㈢請提出該址之土地及建物登記謄本、歷次異動索引資料 。
三、經查，聲請人現有臺灣桃園地方法院110年度司執字第10490
    5號強制執行事件繫屬中，應說明目前執行情況為何（包括
    但不限於：有無扣薪及其每月扣薪之數額、動產不動產拍賣
    等）？併提出相關證明文件（如每月薪資明細表等）。
四、收入部分，聲請人應說明下列事項：
　㈠聲請人有無領取政府補助（如低收入戶補助、緊急生活補助
    等）或其他津貼（如傷病給付、纾困津貼等）？金額為何？
    並應提出明細及證明文件（如政府機關補助公文、受補助存
    摺影本、補助款申請書函、附完整清晰内頁明細並補登資料
    完畢之帳戶存摺影本等）。如無，亦請註明。
　㈡聲請人目前是否僅於廣達電腦股份有限公司（下稱廣達公司
    ）任職？如已離職或有同時於其他公司任職，應陳報現任職
    於何單位、工作地點、職業類別、工作或收入性質及内容、
    每月薪資（應以「不扣除勞健保、執行扣薪」之薪資計算）
    或收入。
　㈢承上，若仍於廣達公司任職，應陳報至陳報日止於廣達公司
    之每月薪資（應以「不扣除勞健保、執行扣薪」之薪資計算
    ）、年終獎金、三節獎金、其他獎金或津貼數額為何？並說
    明上開薪資領取之方式為何（如匯款、現金、支票等）？並
    請提出每月薪資明細表。
　㈣是否有其他收入來源（如保單質借、財產變現、受他人金錢
    資助等）？如有，請提出相關證明文件，陳報資助者姓名、
    身分證統一編號、地址、資助金額、資助原因、有無提供擔
    保，並提出證明文件（如資金交付、支領及使用流向之證明
    ）。
　㈤應檢附聲請人於各金融機構（包括郵局）之「全部存摺影本
    」（含薪資存摺、證券存摺、集保存摺等，請提出完整之存
    存摺内頁，勿僅提出最後一頁，並應註明其種類、附完整清
    晰封面及内頁明細外，尚須補登存摺資料至陳報日止。如為
    網路銀行，應提出足資識別該帳戶為聲請人所有之帳號資料
    等截圖晝面），並應逐筆說明各項存款之原因、來源及性質
    。台新銀行及玉山銀行存摺仍應提出自111年9月16日起至陳
    報日止之最新存摺内頁。
　㈥聲請人名下有車號000-0000之汽車1輛，請提出該車之照片及
    價值證明或鑑價證明（諸如：同年份廠牌車輛成交價證明、
    車行估價單等）。另聲請人如有上開以外之其他財產（如現
    金、汽機車、金銀飾品等），應陳報財產清單並提出財產證
    明（如汽機車行照影本）、照片、價值證明（如無其他財產
    亦請註明）。
五、聲請人主張目前之每月必要生活費用為2萬2,400元，請列出
    各筆必要支出之數額、原因及種類（如膳食費、電話費、網
    路費、交通費等），並提出相關支出證明文件（如發票、繳
    費證明或轉帳交易明細等，不得僅以概括、籠統方式為之，
    應詳列具體項目及金額，並製成「表格」及說明各別之原因
    及必要性）。若以最近一年衛生福利部或直轄市政府所公告
    當地區每人每月最低生活費1.2倍計算，則毋庸記載其原因
    、種類及提出證明文件。
六、聲請人應說明於聲請前兩年（即109年10月起）迄今之財產 
    (含動產、不動產、存款、保單、股票、事業投資或其他資
    產在内之各類財產等）變動狀況，並提出相關證明文件，包
    含就全部財產所為之所有有償（買賣、互易、設定抵押權等
    ）、無償（贈與、第三人清償等）行為所生之財產變動。
七、父母親扶養費：
　㈠應提出聲請人之母劉植芳之下列資料到院：
　⒈109年度及110年度综合所得稅各類所得資料清單。
　⒉全國財產稅總歸戶財產查詢清單。
　⒊於各金融機構（包含郵局）之全部存摺影本（含存款存摺、
    證券存摺、集保存摺等，請提出完整之存摺内頁，勿僅提出
    最後一頁，並應註明其種類、附完整清晰封面及内頁明細外
    ，尚須補登資料至陳報日止，以及各類個人保險契約書、保
    險費繳費證明（如無個人保險亦請註明）。
　㈡應說明劉植芳之下列收入狀況：
　⒈有無收入或財產（如不動產、存款及利息、股利收入、保單
    、事業投資或其他資產在内之各類財產）。若有固定工作收
    入，則請說明職稱、地點、工作內容、薪資（未扣除勞健保
    之薪資）。
　⒉有無領取社會補助或津貼（包含但不限於退休金、勞保老年
    給付、重陽敬老禮金、老人津貼等）？並應提出明細及證明
    文件（如政府機關補助公文、受補助存摺影本、補助款申請
    書函、附完整清晰内頁明細並補登資料完畢之帳戶存摺影本
    等）。如無，亦請註明。
　⒊劉植芳有何不能維持生活，而有受聲請人 扶養之必要？
　㈢應說明劉植芳之其他扶養義務人：
　⒈劉植芳有無其他扶養義務人？
　⒉承上，若有其他扶養義務人，應說明聲請人與其他扶養義務
    人如何分擔之扶養費用？分擔之數額為何？如此分擔扶養費
    數額之合理性為何？並請提出其他扶養義務人之真實姓名、
    身分證字號、109年度及110年度綜合所得稅各類所得資料清
    單、全國財產稅總歸戶財產查詢清單及收入相關證明。若因
    故無法提出其他扶養義務人之上開資料者，至少應提供其他
    扶養義務人真實姓名、身分證字號供本院調查。
　⒊承上，若無其他扶養義務人，應說明劉植芳之配偶林賢斌何
    以不須負擔夫妻間之扶養義務？
　㈣應說明劉植芳現居地為何？並提出相關證明文件(如房屋所有
    權狀、房屋租賃契約書、水電瓦斯費繳費單等）。若該房屋
    非劉植芳所有，則房屋所有權人為何人？房屋所有權人與劉
    植芳之關係為何？
　㈤聲請人自陳每月扶養劉植芳之費用為8,000元，請列出各筆必
    要支出之數額、原因及種類（如膳食費、電話費、網路費、
    交通費等），並提出相關支出證明文件（如發票、繳費證明
    或轉帳交易明細等，不得僅以概括、籠統方式為之，應詳列
    具體項目及金額，並製成「表格」及說明各別之原因及必要
    性）。
八、投資部分：應提出名下有無其他國内外股票、期貨、基金或
    其他金融商品及最近5年内從事前揭金融商品之投資交易明
    細與證明文件。如無，亦請註明。
九、應說明聲請人除陳報之金融機構及資產公司之債權人外，有
    無其他債權人存在？是否有民間債權人，如有，積欠之債務
    為何？並請提出所有債權人（含民間債權人）之借貸證明文
    件（如借貸契約等）。如債權人有變更，並應重行製作債權
    人清冊到院。
★以上應說明事項請以條例方式分段記載，證物則依序標示編號
  提出。